Vitória Ortega

Desenvolvedora Full Stack

RESUMO

Desenvolvedora Full Stack dedicada formada pela Driven Education, já desenvolvi mais de 20 aplicações utilizando Javascript, React, testes e2e em equipe usando metodologias ágeis. O meu desejo é sempre poder ajudar o cliente da melhor forma para que tenha uma ótima experiência.

HABILIDADES

- Front-end: HTML5, CSS3, Javascript, ReactJs, Styled Components, Figma.
- Back-end: NodeJs, Express, PostgreSQL, MongoDB, Prisma(ORM).
- Outros: Git, AWS, Testes Unitários, Testes End To End (e2e), Testes de Integração, Heroku, Docker.

EDUCAÇÃO

■ Driven Education (10/01 - 10/2022)

Formação intensiva de +1.000h focadas em +25 projetos práticos.

Front-end e back-end com as tecnologias web: React, Node.js, TypeScript e Prisma.

Fundamentos da engenharia de software: lógica, algoritmos, estrutura de dados, POO, arquitetura, otimização, performance e clean code.

Bancos de dados relacionais e não relacionais com Postgres, Mongo e Redis.

Princípios de DevOps com GitHub Actions, Docker e AWS.

Testes unitários, integração e ponta a ponta com Jest, SuperTest e Cypress.

Trabalhos em equipe usando metodologias ágeis (Scrum), desenvolvimento de competências comportamentais e habilidades profissionais (soft skills).

■ Jogos Digitais - FATEC Americana (01/2017 - 12/2018, cursado até o 4º semestre)

Americana/SP (19) 99420-4907

vitoriarortega@gmail.com

Linkedin: https://www.linkedin.com/in/vitoriarortega/

Portfólio: https://github.com/unverzed

PROJETOS

 ONTAX - Sistema de Gerenciamento de Notas.
Sistema de gerenciamento de documentos fiscais em nuvem.

Tecnologias: ReactJs, Javascript, Context API, Figma, Vercel.

■ GameEffect - App de avaliação de jogos.

Aplicação autoral full-stack feita por mim no período de 2 semanas.

Tecnologias: ReactJs, Javascript, Context API, Nodejs, Prisma, PostgreSQL.

Deploy: https://game-effect-front-end.vercel.app/ Repositório:

https://github.com/unverzed/gameEffect-API

HISTÓRICO PROFISSIONAL

Microwork (Americana/SP) (05/2018 - 05/2021)

Cargo: Analista de Suporte Técnico

Responsável por auxiliar clientes via telefone, chat e email, ajudando com dúvidas no uso do sistema. Reportar, analisar e resolver possíveis erros na aplicação e testar novas rotinas e funcionalidades também durante a fase de teste.

HPSouza (01/2023 - Atual) - Freelance

Cargo: Desenvolvedora Front End

Responsável por prototipar e desenvolver uma aplicação web de armazenamento e gestão de documentos fiscais em nuvem utilizando as tecnologias: Reactjs, Styled Components, HTML5, CSS3, Figma.

IDIOMA

Inglês — Intermediário